【裁判字號】    97,上訴,3770
【裁判日期】    971008
【裁判案由】    毒品危害防制條例
【裁判全文】
臺灣高等法院刑事判決                97年度上訴字第3770號
上  訴  人
即  被  告  甲○○
                      34弄4.
上列上訴人因毒品危害防制條例案件，不服臺灣新竹地方法院97
年度訴字第556號，中華民國97年7月15日第一審判決（起訴案號
：臺灣新竹地方法院檢察署97年度毒偵字第720號），提起上訴
，本院判決如下：
    主  文
上訴駁回。
    事  實
一、甲○○前於民國（下同）88年間因施用毒品案件，經原審即
    臺灣新竹地方法院以88年度毒聲字2769號送觀察、勒戒後，
    認有繼續施用毒品傾向，再以89年度毒聲字第352號裁定令
    入戒治處所施以強制戒治，嗣因執行屆滿3月且成效評定合
    格，再經原審法院以89年度毒聲字第2096號裁定停止戒治，
    所餘戒治期間付保護管束，於90年1月29日期滿未經撤銷保
    護管束視為執行完畢；又於92年8月至9月間因連續施用第一
    級毒品、第二級毒品等案件，經原審法院以92年度毒聲字第
    717號裁定令入戒治處所施以強制戒治，並由臺灣新竹地方
    法院檢察署檢察官提起公訴；嗣上開強制戒治於93年1月9日
    因法律修正而停止處分報結（非屬執行完畢），起訴部分則
    經原審法院以93年度訴字第22號判決判處有期徒刑8月、6月
    ，應執行有期徒刑1年確定。其另於92年間因犯攜帶兇器竊
    盜案件，經原審法院以92年度易字第451號判決判處有期徒
    刑10月確定；再於93年間因犯連續轉讓第二級毒品及未經許
    可持有子彈等案件，經原審法院以93年度訴字第107號判決
    判處有期徒刑8月、2月，罰金新臺幣20000元，應執行有期
    徒刑9月，罰金新臺幣20000元確定，上開案件復經原審法院
    以93年度聲字第515號裁定應執行有期徒刑2年6月確定，於
    94年12月23日縮短刑期假釋出監，於95年5月11日縮刑期滿
    未經撤銷假釋視為執行完畢（構成累犯）。
二、詎其仍不知改過，竟基於施用第一級毒品海洛因之犯意，於
    97年4月5日17時35分許即為警採尿時往前回溯26小時內之某
    時，在其位於新竹市○區○○里○○鄰○○路○段214巷34弄43
    號之住處，以針筒注射海洛因之方式，施用第一級毒品海洛
    因1次，嗣甲○○於97年4月5日14時許，在新竹市○○區○
    ○路2段15號「佳園檳榔攤」購買檳榔時，因涉嫌行使偽造
    貨幣（此部分另經檢察官偵辦中），為警在上開地點逮捕，
    經其同意後至其上開住所搜索，當場扣得其所有供其施用第
    一級毒品海洛因使用之注射針筒3支，復經其同意採尿送驗
    ，結果呈嗎啡陽性反應，因而查悉上情。
三、案經新竹市警察局第三分局報請臺灣新竹地方法院檢察署檢
    察官偵查後起訴。
    理  由
一、上訴人即被告甲○○經合法傳喚，無正當理由未到庭應訊，
    惟查上揭犯罪事實，業據被告於原審審理中坦承不諱，且被
    告到案後為警採集之尿液（編號為C-066），經送請台灣尖
    端先進生技醫藥股份有限公司以氣相層析質譜儀法檢驗後，
    乃呈第一級毒品海洛因代謝後嗎啡陽性反應等情，有該公司
    97 年4月17日濫用藥物尿液檢驗報告、新竹市警察局辦理煙
    毒、麻醉藥品案尿液送驗受檢人真實姓名代號對照表暨送驗
    登記簿在卷可稽（見97年度毒偵字第720號卷頁36、35），
    是被告上開自白乃與事實相符，堪予認定。而被告有如事實
    欄所載之觀察勒戒、強制戒治及施用毒品經判處罪刑等前科
    紀錄，有本院被告前案紀錄表1份在卷可稽，其本次所犯施
    用第一級毒品海洛因之犯行，距離上開90年1月29日即強制
    戒治執行完畢時間雖已逾5年，然因被告於此5年內曾再因施
    用毒品犯行而經法院判處罪刑確定，顯見觀察、勒戒程序並
    無法協助被告戒除毒癮，而無再予裁定送觀察、勒戒之必要
    ，其本件之施用毒品犯行，依法即應予以追訴、科刑處罰。
二、核被告所為，係違反毒品危害防制條例第10條第1 項之施用
    第一級毒品罪。被告持有第一級毒品海洛因後進而施用，其
    持有之低度行為為施用之高度行為所吸收，不另論罪。被告
    前因上開案件受有期徒刑之宣告，甫於95年5 月11日執行完
    畢，有上開被告前案紀錄在卷可參，其於上開徒刑執行完畢
    後5 年內，故意再犯本件有期徒刑以上之罪，為累犯，應依
    刑法第47條第1項規定加重其刑。扣案之注射針筒3支為被告
    所有，且係供其犯上開施用第一級毒品犯行所用之物，業經
    被告自承在卷，應依刑法第38條第1項第2款之規定宣告沒收
    。
三、原審援引毒品危害防制條例第10條第1項，刑法第11條前段
    、第47條第1項、第38條第1項第2款等規定，審酌被告前已
    有施用毒品之不良素行，經觀察、勒戒、強制戒治及徒刑執
    行後，竟再度施用足以導致精神障礙及生命危險之成癮性毒
    品海洛因，可知缺乏拒用毒品之決心及悔改之意，兼以施用
    毒品危害施用者之神經中樞，使施用者產生幻聽及幻想之症
    狀，不僅對施用者之健康產生不良之影響，同時因幻聽及幻
    想結果亦可能對公共秩序產生危害，惟念其施用毒品乃自戕
    一己之身體健康，對社會造成之危害尚非直接鉅大，且犯後
    坦承犯行，態度良好等一切情狀，量處有期徒刑捌月，扣案
    之注射針筒參支均沒收，經核其認事用法均無不合，量刑亦
    稱妥適。本件被告之上訴意旨泛言指摘原判決不當，難認為
    有理由，應予駁回。
四、被告經合法傳喚，無正當理由未到庭，不待其陳述，逕行判
    決。
據上論斷，應依刑事訴訟法第368條、第371條，判決如主文。
本案經檢察官張秋雲到庭執行職務。
中    華    民    國    97    年    10    月    8     日
                  刑事第十六庭審判長法  官  溫耀源
                                    法  官  王敏慧
                                    法  官  許增男
以上正本證明與原本無異。
如不服本判決，應於收受送達後十日內向本院提出上訴書狀，其
未敘述上訴之理由者並得於提起上訴後十日內向本院補提理由書
（均須按他造當事人之人數附繕本）。
                                    書記官  楊麗雪
中    華    民    國    97    年    10    月    8     日
附錄本案論罪科刑法條全文：
毒品危害防制條例第10條
施用第一級毒品者，處6 月以上5 年以下有期徒刑。
施用第二級毒品者，處3 年以下有期徒刑。


司法院資訊處製作；財團法人民間司法改革基金會備份。
